臺灣高等法院高雄分院刑事判決　　　　 94年度上訴字第565號
上　訴　人
即　被　告　甲○○
上列上訴人因被告違反毒品危害防制條例案件，不服臺灣高雄地
方法院94年度訴字第154 號中華民國94年3月18日第一審判決（
起訴案號：臺灣高雄地方法院檢察署93年度毒偵字第6659號），
提起上訴，本院判決如下：
     主  文
上訴駁回。
     事  實
一、甲○○（原名高立先）前於民國88年間因施用毒品案件，經
    台灣高雄地方法院裁定送觀察、勒戒後，認無繼續施用毒品
    之傾向，由臺灣高雄地方法院檢察署檢察官於同年8 月30日
    ，以88年度偵字第15708 號為不起訴處分確定。又於92年間
    因施用毒品案件，經臺灣高雄地方法院裁定送觀察、勒戒後
    ，認無繼續施用毒品之傾向，於同年4 月9 日獲釋，並經臺
    灣高雄地方法院檢察署檢察官於同年4 月10日，以92年度毒
    偵字第948 號為不起訴處分確定。詎仍不知悔改，於5 年內
    復基於施用第一級毒品之犯意，於93年11月3 日凌晨1 時10
    分許回溯24小時內之某時（不包括遭公權力拘留之時間），
    在高雄縣大社鄉○里村○○路150 之2 號之住處，以將第一
    級毒品海洛因摻入香菸內再點燃吸食之方式，施用第一級毒
    品海洛因一次；另基於施用第二級毒品之概括犯意，自93年
    10 月 間某日起至同年11月3 日凌晨1 時10分許回溯24小時
    內之某時止（不包括遭公權力拘留之時間），在上址以將第
    二級毒品甲基安非他命置於吸食器或玻璃球內隔熱燒烤吸食
    煙霧之方式，施用第二級毒品甲基安非他命多次。嗣於93年
    11 月2日晚上8 時5 分許，在上址為警查獲，並扣得第一級
    毒品海洛因1 包（驗後淨重0.06公克、空包裝重0.18公克）
    、均殘留第二級毒品甲基安非他命之吸食器1 組、玻璃球1
    個、塑膠鏟管5 支等物。
二、案經高雄縣警察局仁武分局報告臺灣高雄地方法院檢察署檢
    察官偵查起訴。
    理  由
一、上揭施用第一、二級毒品之犯罪事實，業據被告於本院審理
    中坦承不諱，且被告為警查獲後所採集之尿液，經送驗結果
    ，呈嗎啡及甲基安非他命陽性反應，有高雄縣政府衛生局93
    年11月10日93煙檢字第5569號煙毒尿液檢驗成績書暨姓名對
    照表、高雄醫學大學附設中和紀念醫院93年12月14日報告編
    號：00000000號濫用藥物尿液檢驗報告各1 份附卷可稽。再
    者，扣案白粉1 包，經送驗結果，含第一級毒品海洛因成分
    ，驗後淨重0.06公克、空包裝重0.18公克；扣案吸食器1 組
    、玻璃球1 個、塑膠鏟管5 支，經送驗結果，均呈甲基安非
    他命陽性反應，亦分別有法務部調查局93年12月14日調科壹
    字第220018759 號鑑定通知書及高雄醫學大學附設中和紀念
    醫院94年2 月15日報告編號：0000000 、0000000 、000000
    0 號檢驗報告各1 份在卷足憑。綜上足認，被告前揭自白與
    事實相符，應堪採為被告有罪之證據，則被告右揭施用第一
    級毒品海洛因1 次，及連續施用第二級毒品甲基安非他命多
    次之犯行，堪以認定。
三、查被告前於88年間因施用毒品案件，經原審法院裁定送觀察
    、勒戒後，認無繼續施用毒品之傾向，經臺灣高雄地方法院
    檢察署檢察官於同年8 月30日，以88年度偵字第15708 號為
    不起訴處分確定；又於92年間因施用毒品案件，經原審院裁
    定送觀察、勒戒後，認無繼續施用毒品之傾向，於同年4 月
    9 日獲釋，並經臺灣高雄地方法院檢察署檢察官於同年4 月
    10日，以92年度毒偵字第948 號為不起訴處分確定，此有臺
    灣高等法院被告全國前案紀錄表一份在卷可佐，其於前案觀
    察、勒戒執行完畢釋放後，五年內再犯本件毒品危害防制條
    例第10條第1 項、第2 項之罪，犯罪事證明確，應依法論科
    。
四、查海洛因、甲基安非他命分別係毒品危害防制條例第2 條第
    2 項所稱之第一級、第二級毒品，不得非法持有、施用。核
    被告所為，係犯毒品危害防制條例第10條第1 項之施用第一
    級毒品罪及同條第2 項之施用第二級毒品罪。其施用第一級
    、第二級毒品前後，持有海洛因及甲基安非他命之低度行為
    ，應為施用之高度行為所吸收，不另論罪。又被告先後多次
    施用第二級毒品之犯行，時間緊接，犯罪構成要件相同，顯
    係基於概括犯意反覆為之，應依連續犯之規定論以一罪，並
    依法加重其刑。被告所犯上述二罪，犯意各別，行為互殊，
    應予分論併罰。
五，原審因而依毒品危害防制條例第10條第1 項、第2 項規定，
    並審酌被告前因施用毒品案件，先後經二次觀察、勒戒，仍
    未戒絕毒品，再犯本件施用毒品犯行，顯見其毫無悔改之意
    ，有失政府制定毒品危害防制條例之立法美意，實不宜寬貸
    ，惟念其施用毒品乃自戕一己之身體健康，尚未害及他人，
    犯後亦坦承犯行，態度良好等一切情狀，量處被告施用第一
    級毒品部分有期徒刑8 月，施用第二級毒品部分有期徒刑6
    月，並定應執行刑為有期徒刑1 年。及明扣案第一級毒品
    海洛因1 包（驗後淨重0.06公克、空包裝重0.18公克），包
    裝袋與第一級毒品海洛因無法析離，均屬查獲之第一級毒品
    ；另扣案均殘留第二級毒品甲基安非他命之吸食器一組、玻
    璃球1 個、塑膠鏟管5 支，業已難與第二級毒品甲基安非他
    命析離，均屬查獲之第二級毒品，爰依毒品危害防制條例第
    18條第1 項前段規定，不問屬於犯人與否，均予宣告沒收銷
    燬之意旨。本院認原判決認事用法均無違誤，量刑並稱妥當
    ，被告上訴意旨認原判決量刑過重，自無足取，上訴為無理
    由，應予駁回。
據上論斷，應依刑事訴訟法第368條，判決如主文。
本案經檢察官郭振昌到庭執行職務。
中　　華　　民　　國　　94　　年　　8 　　月　　31　　日
                  刑事第一庭    審判長法  官  郭雅美
                                      法  官  江泰章
                                      法  官  莊崑山
以上正本證明與原本無異。
施用第一級毒品部分如不服本判決應於收受本判決後10日內向本
院提出上訴書狀，其未敘述上訴理由者，並得於提起上訴後10日
內向本院補提理由書狀（均須按他造當事人之人數附繕本）「切
勿逕送上級法院」。
其他不得上訴。
中　　華　　民　　國　　94　　年　　8 　　月　　31　　日
　　　　　　　　　　　　　　　　　　　書記官  張文斌
附錄法條：
毒品危害防制條例第10條
施用第一級毒品者，處6 月以上5 年以下有期徒刑。
施用第二級毒品者，處3 年以下有期徒刑。
